臺灣桃園地方法院刑事判決　　　　　　　 94年度簡字第439號
公　訴　人　台灣桃園地方法院檢察署檢察官
被　　　告　TRINH THI.
　　　　　　　　　　48歲民.
　　　　　　　　　　（現羈押在臺灣桃園女子看守所）
被　　　告　NGUYEN VA.
　　　　　　　　　　45歲民.
上列被告等因竊盜案件，經檢察官提起公訴（94年度偵字第1623
3 號），經本院訊問被告等後，被告等自白犯罪，認宜以簡易判
決處刑，爰不經通常審判程序，逕以簡易判決如下：
        主  文
TRINH THI THUY、NGUYEN VAN　HOA 共同連續竊盜，各處有期徒
刑伍月，如易科罰金，均以佰元折算壹日，並均於刑之執行完
畢或赦免後驅逐出境。
        事實及理由
一、按經檢察官依通常程序起訴，經被告自白犯罪，法院認為宜
    以簡易判決處刑者，得不經通常程序，逕以簡易判決處刑，
    刑事訴訟法第449 條第2 項規定甚明。查本件經檢察官依通
    常程序起訴，經本院訊問被告後，被告自白犯罪，因認宜以
    簡易判決處刑，爰不經通常審判程序，逕以簡易判決處刑，
    合先敘明。
二、本件犯罪事實及證據並所犯法條除補充下列事項外，餘均引
    用檢察官起訴書之記載（詳如附件）： (一)被 告2 人於本
    院審理時之自白、(二)證人蕭創業之證詞。
三、被告等所為均係犯刑法第320 條第1 項及同條第3 項、第1
    項之竊盜既遂罪、竊盜未遂罪。被告2 人間有犯意聯絡，行
    為分擔，均為共同正犯。被告2 人先後2 次犯行，時間緊接
    ，所犯構成要件相同之罪名，顯係基於概括之犯意而為之，
    為連續犯，應依法論以竊盜既遂一罪，並加重其刑。本院審
    酌被告2 人犯罪之動機、手段、犯後態度等一切情狀，分別
    量處如主文所示之刑，並諭知易科罰金之折算標準。查被告
    2 人為越南國人，其在我國犯罪而受有期徒刑之宣告，為不
    受歡迎之外國人，應依刑法第95條之規定，宣告於刑之執行
    完畢或赦免後，驅逐出境。另扣案如附表所示之物，無從證
    明係供被告等犯罪所用或所得之物，故不另為沒收之諭知，
    附此敘明。
四、本件係檢察官依通常程序起訴之案件，本院認合於刑事訴訟
    法第449 條第2 項之規定，逕以簡易判決處刑，經本院訊問
    後，被告並表示願意接受如主文所示之科刑，檢察官亦同意
    之，當庭向本院為上開量刑之請求。故本院依檢察官求刑所
    為上揭刑之宣告，依刑事訴訟法第455 條之1 第2 項規定，
    檢察官及被告對本判決均不得上訴，附此敘明。
五、據上論斷，應依刑事訴訟法第449 條第2 項、第3 項、第
    454 條第2 項，刑法第28條、第56條、第320 條第1 項、第
    41條第1 項前段、第95條，罰金罰鍰提高標準條例第1 條前
    段、第2 條，逕以簡易判決如主文。
中　　華　　民　　國　　94　　年　　12　　月　　22　　日
                  刑事第一庭  審判長法  官  曾淑華
                                    法  官  王耀興
                                    法　官　朱美璘
以上正本證明與原本無異
本件不得上訴。
                                    書記官　楊鳳滿
中　　華　　民　　國　　94　　年　　12　　月　　22　　日
附表：
┌───┬───────┬───┬┬───┬─────────┬───┐
│ 編號 │ 名     稱    │ 數量 ││ 編號 │   名       稱    │ 數量 │
├───┼───────┼───┼┼───┼─────────┼───┤
│  1   │  米色包包    │ 1個  ││  8   │  黃金戒指        │ 1枚  │
├───┼───────┼───┼┼───┼─────────┼───┤
│  2   │  粉紅色上衣  │ 1件  ││  9   │  手錶            │ 1支  │
├───┼───────┼───┼┼───┼─────────┼───┤
│  3   │  藍色包包    │ 1個  ││ 10   │  美金            │ 24元 │
├───┼───────┼───┼┼───┼─────────┼───┤
│  4   │  黑色皮夾    │ 1個  ││ 11   │  黑色包包        │ 1個  │
├───┼───────┼───┼┼───┼─────────┼───┤
│  5   │  黑色帆布包  │ 1個  ││ 12   │  灰色上衣        │ 1件  │
├───┼───────┼───┼┼───┼─────────┼───┤
│  6   │  新臺幣      │26700 ││ 13   │  新臺幣          │24700 │
│      │              │元    ││      │                  │元    │
├───┼───────┼───┼┼───┼─────────┼───┤
│  7   │   美金       │ 2元  ││      │                  │      │
└───┴───────┴───┴┴───┴─────────┴───┘
附錄本案論罪科刑法條：
中華民國刑法第320條
意圖為自己或第三人不法之所有，而竊取他人之動產者，為竊盜
罪，處五年以下有期徒刑、拘役或五百元以下罰金。
意圖為自己或第三人不法之利益，而竊佔他人之不動產者，依前
項之規定處斷。
前二項之未遂犯罰之。
附件：
臺灣桃園地方法院檢察署檢察官起訴書
　　　　　　　　　　　　　　　　　　　 94年度偵字第16233號
　　　被　　　告　乙○○○○　○○○ ○○○○
　　　　　　　　　　　　　女　48歲（民國○○年○月○日生）
　　　　　　　　　　　　　在台居所：臺北市○○區○○路103號
　　　　　　　　　　　　　（在押)
　　　　　　　　　　　　　越南國護照號碼：A0000000B號
　　　　　　　　　甲○○○○○　○○○　○○○
　　　　　　　　　　　　　男　45歲（民國○○年○○月○日生）
　　　　　　　　　　　　　在台居所：臺北市○○區○○街1段46
　　　　　　　　　　　　　號2樓(在押)
　　　　　　　　　　　　　越南國護照號碼：A0000000B號
　上列被告等因竊盜案件，已經偵查終結，認應提起公訴，茲將犯
　罪事實及證據並所犯法條分敘如下：
　　　　　犯罪事實
　一、乙○○○○　○○○ ○○○○（音譯為陳氏水，下同）與甲
　　　○○○○○　○○○　○○○（音譯為阮文華，下同）均係
　　　越南國人，於民國94年8月13日共同以觀光名義入境，竟共
　　　同基於意圖為自己不法所有之概括犯意聯絡，先於同年9月
　　　11 日上午8時許，在桃園縣龍潭鄉○○路194巷28弄之龍華
　　　市場內，趁丙○○○於選購物品，疏於注意隨身攜帶皮包之
　　　際，以相互掩護之方式，竊取丙○○○所有之黑色皮包乙只
　　　（內有現金新台幣2,800元、國民身分證及健保卡），得手
　　　後，復承前共同意圖為自己不法所有之概括犯意，於同日上
　　　午9時20分許，在上開市場由鍾日生所經營之豬肉攤前，由
　　　阮文華以站在陳氏水背後準備接應，而陳氏水以粉紅色上衣
　　　掛於左手腕作為掩護之方法，伸手竊取正確姓名年籍不詳之
　　　某女子之皮包，適該女子取出其皮包付款，而未得逞。嗣於
　　　離開上開市場欲逃離之際，經桃園縣政府警察局平鎮分局執
　　　勤員警偵查佐張祉道目擊行竊未遂過程，將2人當場逮捕，
　　　始悉上情。
　二、案經桃園縣政府警察局平鎮分局報告偵辦。
　　　　　 證據並所犯法條
　一、證據清單及待證事實：
　┌──┬────────┬──────────────┐
　│編號│　　證據名稱　　│　　　待　證　事　實　　　　│
　├──┼────────┼──────────────┤
　│ 1　│被告阮文華於偵查│被告阮文華確有與被告陳氏水於│
　│　　│中之供述　　　　│94年8月13日共同來台、並於同 │
　│　　│　　　　　　　　│年9月11日上午8時許一起至上開│
　│　　│　　　　　　　　│龍華市場及被告陳氏水要求其於│
　│　　│　　　　　　　　│偵訊時說謊等事實。　　　　　│
　├──┼────────┼──────────────┤
　│ 2　│被告阮文華於警詢│被告阮文華於警詢時供陳其不認│
　│　　│之供述　　　　　│識被告陳氏水、亦未一同去上開│
　│　　│　　　　　　　　│龍華市場之事實。　　　　　　│
　├──┼────────┼──────────────┤
　│ 3　│被告陳氏水於偵查│被告阮文華確有與被告陳氏水於│
　│　　│中之供述　　　　│94年7月19日一起自臺灣搭機出 │
　│　　│　　　　　　　　│境之事實。　　　　　　　　　│
　├──┼────────┼──────────────┤
　│ 4　│被告陳氏水於警詢│被告陳氏水於警詢時供陳其完全│
　│　　│之供述　　　　　│不認識被告阮文華之事實。　　│
　├──┼────────┼──────────────┤
　│ 5　│告訴人丙○○○之│告訴人上開財物被竊及查獲之物│
　│　　│證述　　　　　　│與其失竊之物相同之事實。　　│
　├──┼────────┼──────────────┤
　│ 6　│證人張祉道於偵查│被告2人行竊未遂經過之事實。 │
　│　　│中之證述　　　　│　　　　　　　　　　　　　　│
　├──┼────────┼──────────────┤
　│ 7　│內政部警政署外僑│被告2人確曾共同於94年7月6日 │
　│　　│出入境查詢資料4 │同年7月19日、同年8月13日，3 │
　│　　│紙　　　　　　　│度搭同班飛機，出入境臺灣，且│
　│　　│　　　　　　　　│一同出關等事實。　　　　　　│
　├──┼────────┼──────────────┤
　│ 8　│桃園縣政府警察局│上開告訴人所有之現金等物係被│
　│　　│平鎮分局扣押物品│告陳氏水身上取出之事實。　　│
　│　　│清單2份　　　　 │　　　　　　　　　　　　　　│
　├──┼────────┼──────────────┤
　│ 9　│桃園縣政府警察局│上開失竊現金已由告訴人取回之│
　│　　│平鎮分局贓物認領│事實。　　　　　　　　　　　│
　│　　│保管單1份　　　 │　　　　　　　　　　　　　　│
　└──┴────────┴──────────┴───┘
　二、核被告2人所為，均係犯刑法第320條第1項、第3項之竊盜既
　　　遂及未遂等罪嫌。渠等間有犯意之聯絡與行為之分擔，請依
　　 共同正犯論處。所犯上開2罪，時間緊接，罪名相同，顯係基
　　 於概括犯意而為，請依連續犯規定論處，並加重其刑。
　三、依刑事訴訟法第251條第1項提起公訴。
　　此　致
　臺灣桃園地方法院
　中　　華　　民　　國　　94　　年　　11　　月　　4　　日
　　　　　　　　　　　　　　　　檢　察　官　呂　理　銘
　　　　　　　　　　　　　　　　　　　　　　薛　植　和
　本件證明與原本無異
　中　　華　　民　　國　　94　　年　　11　　月　　7 　　日
　　　　　　　　　　　　　　　　書　記　官　徐　偉　棠
